# 非货币性资产交换与货币性资产购买的会计处理

提问人：sydjxjd 时间：2018-04-11 12:23:26
老师好！非货币资产交换业务判断中有补价占换入或换出资产的比例小于25%的要求。问题：如果这个比例大于25%后不算是非货币性资产交换不按非货币性资产交换做会计处理，那应该如何处理？交易中涉及到的实物交换是换出的按销售处理？换入的按购进处理吗？不用在一张记账凭证体现还是如何理解？

回答人：chenyiwei
25%并不是一个机械执行的标准，关键是理解和把握该准则所依据的“商业实质”原则。对于不属于非货币性资产交换交易的情况，也要判断其有无商业实质，据此做出会计处理。当然，货币性交易不具有商业实质的可能性相对较小。